最　高　行　政　法　院　裁　定
                                     100年度裁字第2754號
上  訴  人　游金漂
          　游金山
共      同
訴訟代理人　林邦賢　律師
被 上訴 人　臺中市潭子區公所
代　表　人　簡文祥
上列當事人間都市計畫法事件，上訴人對於中華民國100年9月1
日臺中高等行政法院100年度訴字第90號判決，提起上訴，本院
裁定如下：
　　主  文
上訴駁回。
上訴審訴訟費用由上訴人負擔。
　　理  由
一、按對於高等行政法院判決之上訴，非以其違背法令為理由，
    不得為之，行政訴訟法第242條定有明文。依同法第243條第
    1項規定，判決不適用法規或適用不當者，為違背法令；而
    判決有同條第2項所列各款情形之一者，為當然違背法令。
    是當事人對於高等行政法院判決上訴，如依行政訴訟法第24
    3條第1項規定，以高等行政法院判決有不適用法規或適用不
    當為理由時，其上訴狀或理由書應有具體之指摘，並揭示該
    法規之條項或其內容；若係成文法以外之法則，應揭示該法
    則之旨趣；倘為司法院解釋或本院之判例，則應揭示該判解
    之字號或其內容。如以行政訴訟法第243條第2項所列各款情
    形為理由時，其上訴狀或理由書，應揭示合於該條項各款之
    事實。上訴狀或理由書如未依此項方法表明，或其所表明者
    與上開法條規定不合時，即難認為已對高等行政法院判決之
    違背法令有具體之指摘，其上訴自難認為合法。
二、本件上訴人就其所有坐落臺中市○○區○○段251地號、251
    -1地號、251-2地號等3筆土地（以下簡稱系爭土地）為都市
    計畫乙種工業區土地，向稅捐機關申請系爭土地應屬公共設
    施尚未完竣地區，依土地稅法第22條第1項第2款規定若仍作
    農業使用，得徵收田賦。前經原臺中縣地方稅務局（現已改
    為臺中市政府地方稅務局豐原分局）分別以民國95年12月22
    日中縣稅土字第0953054611號、第0953054612號函、98年9
    月28日以中縣稅土字第0982057698號函及98年9月28日以中
    縣稅土字第0982057698號函予以否准，復經原臺中縣政府分
    別以96年4月14日府訴委字第09600103904號及同年6月20日
    府訴委字第0960168301號及99年1月28日府訴委字第0990033
    861號訴願決定書予以駁回確定在案。上訴人再次於99年3月
    16日向被上訴人陳情，被上訴人於99年3月26日10時會同相
    關單位到現場會勘作成紀錄。於99年4月30日以潭鄉工字第0
    990008319號函認定系爭土地為公共設施未完竣地區，並副
    知原臺中縣地方稅務局，該局據此以99年5月17日中縣稅土
    字第0993051991號函准系爭土地自99年起課徵田賦。嗣上訴
    人於99年5月24日申請退還系爭3筆土地自80年至98年間溢繳
    之地價稅，惟本案經原臺中縣政府函請內政部釋示後，以99
    年7月2日以府建成字第0990199012號函復被上訴人，認定被
    上訴人上開99年4月30日潭鄉工字第0990008319號函認定有
    誤，被上訴人遂以99年7月7日潭鄉工字第0990013516號函(
    下稱系爭處分）撤銷上開99年4月30日潭鄉工字第099000831
    9號函，並副知原臺中縣地方稅務局。該局乃以99年8月2日
    中縣稅土字第09930529341號函、99年8月2日中縣稅土字第0
    9930529351號函，撤銷該局99年5月17日中縣稅土字第09930
    51991號函，上訴人不服臺中縣地方稅務局之上開處分，提
    起訴願，亦經原臺中縣政府99年10月27日府訴委字第099034
    3363號訴願駁回。上訴人不服系爭處分，提起訴願及行政訴
    訟，均遭駁回，遂提起本件上訴，主張：系爭土地之北側四
    米計畫道路尚未施設，又隔有他人土地，並無既成道路而無
    法通達東側已開闢之計畫道路，電力無從自計畫道路接通輸
    送，須經他人私有土地；排水系統尚未建設完竣，依平均地
    權條例施行細則第36條及同條補充規定第1點之規定，應屬
    公共設施尚未完竣；且都市土地公共設施完竣地區範圍就工
    業區、住宅區、商業區不同之情況，作不同深度之劃分，有
    違法律授權原則及平等原則，被上訴人無法定事由卻恣意以
    系爭處分廢止原授益處分，自屬違法。上訴意旨雖以該判決
    違背法令為由，惟核其上訴理由，係就原審取捨證據、認定
    事實之職權行使，指摘其為不當，並就原審已論斷者，泛言
    未論斷，或就原審所為論斷，泛言其論斷矛盾，而非具體表
    明合於不適用法規、適用法規不當、或行政訴訟法第243條
    第2項所列各款之情形，難認對該判決之如何違背法令已有
    具體之指摘。依首開規定及說明，應認其上訴為不合法。
三、據上論結，本件上訴為不合法。依行政訴訟法第249條第1項
    前段、第104條、民事訴訟法第95條、第78條、第85條第1項
    前段，裁定如主文。
中　　華　　民　　國　　100　 年　　11　　月　　17　　日
                    最高行政法院第五庭
                        審判長法官　黃　合　文
                              法官　鄭　忠　仁
                              法官　劉　介　中
                              法官　帥　嘉　寶
                              法官　陳　鴻　斌

以  上  正  本  證  明  與  原  本  無  異
中　　華　　民　　國　　100　 年　　11　　月　　21　　日
　　　　　　　　　　　　　　　書記官　王　福　瀛